臺灣臺中地方法院刑事判決　　　　　　　　　　　　　九十年度易字第三八二八號
　　公　訴　人　台灣台中地方法院檢察署檢察官
　　被　　　告　甲○○
右列被告因違反毒品危害防制條例案件，經檢察官聲請以簡易判決處刑（九十年度偵
字第一九六七三號）及移送併辦（九十年度偵字第二一二一一號），本院改依通常程
序判決如左：
    主  文
甲○○連續持有第一級毒品，處有期徒刑陸月，如易科罰金，以佰元折算壹日。扣
案之第一級毒品海洛因一小包淨重零點壹玖公克（包裝重零點壹玖公克）、第一級毒
品海洛因貳拾捌包，合計淨重拾柒點陸壹公克（包裝重伍點參肆公克），均沒收銷燬
之。
    事  實
一、甲○○基於持有第一級毒品海洛因（以下簡稱「海洛因」）之概括犯意，連續：
（一）於民國（下同）九十年九月十五日下午三時許，在台中市○○路與昌平路口加
      油站，向真實姓名、年籍、住所不詳，綽號「大頭成」之男子，以新台幣（下
      同）一千元之代價，購得海洛因一小包淨重○．一九公克（包裝重○．一九公
      克）而持有之。嗣於同日下午七時三十分許，甲○○隨身攜帶前開海洛因一小
      包行經台中市○○路與柳楊西街口，經警見其可疑前往盤查時，甲○○立即將
      前開毒品丟在地上，為警發現而查獲，並扣得前開海洛因一小包。甲○○經警
      採尿送驗結果，未檢出海洛因人體代謝物嗎啡反應。
（二）於不詳之時間、地點，向真實姓名、年籍、住所不詳，向綽號「阿丹」之男子
      ，以每包三千元之代價，購得海洛因共二十八包，合計淨重十七．六一公克（
      包裝重五．三四公克）而持有之，並將其中二十七包藏置於其位於台中市○○
      路五六○號十二之八號居處內。嗣於九十年九月二十五日凌晨一時十分許，甲
      ○○隨身攜帶前開海洛因其中一小包（毛重約一公克），行經台中市○○路○
      段四九四號前遇巡邏員警臨檢盤查，乃將毒品丟棄於地上，為員警發覺而查獲
      ，進而經甲○○之同意前往其前開大業路居處搜索時，再查獲其餘海洛因二十
      七包（毛重約二十二．一公克）。甲○○經警採尿送驗結果，未檢出海洛因人
      體代謝物嗎啡反應。
二、案經台中市警察局、台中市警察局第一分局報請台灣台中地方法院檢察署檢察官
    偵查後聲請簡易判決處刑及移送併案審理。
    理  由
一、訊據被告甲○○矢口否認涉有上開犯行，辯稱：前揭扣案之海洛因均非其所有，
    前開事實（一）之扣案海洛因，是他向朋友借計程車，客人說有一包香煙掉在車
    上，要他拿去歸還，他依約前往時，警察就在那裡了，他當時是因為看到警察害
    怕所以將香煙丟在水溝裡面；前開事實（二）之扣案海洛因中，警方在路旁查獲
    那一包海洛因是有人事先藏在那裡的，不是他的。另在前開台中市○○路五六○
    號十二之八號查獲的海洛因也不是他的，他沒有住在該處，是當時樓上的人丟下
    鑰匙，警察發現他撿到鑰匙就帶他上去開門，他們進入屋內時，人已經跑掉了云
    云。惟查：
（一）前開事實（一）部分之扣案海洛因，係被告於九十年九月十五日下午三時許，
      在台中市○○路與昌平路口加油站，向綽號「大頭成」之男子以一千元之代價
      購得，「大頭成」說下次碰到再拿錢等情，業據被告於警訊中供明在卷（九十
      年度毒偵字第四七八一號偵查卷第九頁）。被告並供稱前開海洛因是他看到警
      察時丟在地上（同上偵查卷第八頁背面）。苟前開海洛因僅係被告開計程車所
      搭載客人置於香煙內掉在車上，被告要拿去歸還，則被告當不致因看到警察害
      怕而將之丟棄，且於警訊中供稱海洛因係向綽號「大頭成」之男子以一千元之
      代價購得。是被告前開所辯尚不足採。再前開扣案物品經送驗結果含海洛因成
      份，淨重○．一九公克（包裝重○．一九公克），亦有法務部調查局鑑定通知
      書一紙在卷足稽。
（二）前開事實（二）部分之扣案海洛因，其中一小包（毛重約一公克）係被告因怕
      警方查獲，才丟於路旁，但仍被查獲等情，業據被告於警訊中供明在卷（九十
      年度毒偵字第四八三一號偵查卷第九頁）。況被告於本院九十一年三月十三日
      訊問時亦供稱警察所查獲丟在地上那一包（海洛因）是他的（九十一年三月十
      三日審判筆錄），嗣於本院九十一年三月二十七日訊問時始改稱是有人事先藏
      在該處，不是他的（九十一年三月二十七日審判筆錄）。再被告於警訊中並供
      稱警方至其台中市○○路五六○號十二之八號住處內查獲之海洛因（毛重約二
      二．一公克）是他本人所有（同上偵查卷第六頁背面、第七頁）。他正想要施
      用海洛因，還沒有施用就被警方查獲。他海洛因的來源是向綽號「阿丹」之男
      子，以每包三千元之代價購得（同上偵查卷第七頁背面）。又證人即台中市刑
      警隊警員乙○○於本院審理時證稱查獲當時他們開車過去現場，被告在路邊，
      他們下去要盤查，他有看見被告將毒品丟在路邊。被告住處在大業路，即查獲
      地點附近，當時被告身上就有鑰匙，被告有住在那裡，所以身上有鑰匙。其餘
      查獲的海洛因是放在被告住處房間內桌子上一個袋子裝著，分裝成一小包、一
      小包的（本院九十年十二月二十四日訊問筆錄）。此外，並有被告同意搜索之
      搜索扣押筆錄附卷可稽。本件案發時係凌晨一時十分許，如何有人會自樓上丟
      鑰匙給被告？況被告為警查獲地點為台中市○○路○段四九四號前，而前開二
      十七包海洛因為警查獲地點為台中市○○路五六○號十二之八號，有卷附搜索
      扣押筆錄可稽。二者地點雖相近，但台中市○○路五六○號十二之八號樓上如
      何將鑰匙丟至台中市○○路○段四九四號前？苟被告未居住於台中市○○路五
      六○號十二之八號，如何能僅憑鑰匙即知悉上址門牌號碼，而帶領警方並同意
      其搜索？是被告前開所辯尚不足採。再前開扣案物品二十八包經送驗結果含海
      洛因成份，合計淨重十七．六一公克（包裝重五．三四公克），亦有法務部調
      查局鑑定通知書一紙在卷足稽。
    綜上所述，被告連續持有第一級毒品海洛因，事證明確，犯行洵堪認定，應予依
    法論科。
二、按海洛因為毒品危害防制條例第二條第二項第一款所稱之第一級毒品，是被告甲
    ○○持有海洛因之行為，核係犯毒品危害防制條例第十一條第一項之持有第一級
    毒品罪。又被告先後多次持有第一級毒品海洛因之行為，時間緊接，手段相同，
    且係觸犯構成要件相同之罪名，顯係基於概括犯意反覆為之，為連續犯，應依刑
    法第五十六條之規定以一罪論，並加重其刑。爰審酌被告曾因施用毒品案件經觀
    察勒戒後為不起訴處分，復連續持有前開毒品、所持有海洛因之重量非少，危害
    身心健康之嚴重性甚大，及其犯罪後態度等一切情狀，量處如主文所示之刑，並
    諭知易科罰金之折算標準。
三、扣案之海洛因一小包淨重○．一九公克（包裝重○．一九公克）、海洛因二十八
    包淨重十七．六一公克（包裝重五．三四公克），，均係查獲之毒品，應依毒品
    危害防制條例第十八條第一項前段之規定諭知沒收銷燬之。
四、據上論斷，應依刑事訴訟法第二百九十九條第一項前段，毒品危害防制條例第十
    一條第一項、第十八條第一項前段，刑法第十一條前段、第五十六條、第四十一
    條第一項前段，罰金罰鍰提高標準條例第二條，判決如主文。
本案經檢察官黃江穎到庭執行職務。
中　　　華　　　民　　　國　　  九十一　年　　　四　　　月　　　九　　　日
                                臺灣臺中地方法院刑事第一庭
                                    法    官
如不服本判決應於送達後十日內向本院提出上訴狀
附錄論罪科刑法條
毒品危害防制條例第十一條
持有第一級毒品者，處三年以下有期徒刑、拘役或新台幣五萬元以下罰金。
持有第二級毒品者，處二年以下有期徒刑、拘役或新台幣三萬元以下罰金。
持有專供製造或施用毒品之器具者，處一年以下有期徒刑、拘役或新台幣一萬元以下
罰金。
